【裁判字號】    97,訴,377
【裁判日期】    970708
【裁判案由】    搶奪等
【裁判全文】
臺灣新竹地方法院刑事判決               97年度訴字第377號
公  訴  人  臺灣新竹地方法院檢察署檢察官
被      告  甲○○
                    （另案在臺灣新竹監獄執行中）
上列被告因搶奪等案件，經檢察官提起公訴（97年度偵字第2099
號）及移送併辦（97年度偵字第2814號），本院依簡式審判程序
判決如下：
    主  文
甲○○竊盜，累犯，處有期徒刑伍月；又意圖為自己不法之所有
，而搶奪他人之動產，累犯，處有期徒刑捌月。應執行有期徒刑
壹年。
    事  實
一、甲○○前曾於民國95年間，因違反毒品危害防制條例之施用
    第一、二級毒品案件，經本院於95年 2月27日以94年度訴字
    第838號判決判處應執行有期徒刑1年4月，於95年3月17日確
    定，嗣經本院於96年7月30日以96年度聲減字第515號裁定減
    刑為應執行有期徒刑8月，於96年9月18日縮刑期滿執行完畢
    。
二、詎仍不知悔改，基於意圖為自己不法所有之竊盜犯意，於97
    年 2月22日11時許，在新竹市○區○○○路42巷附近，以自
    備機車鑰匙啟動機車電門之方式，竊取邱智聖所使用停放該
    處之車牌號碼為 HPW-689號重型機車，得手後，另基於意圖
    為自己不法所有之搶奪犯意，於同日13時許，駕駛上開竊得
    之機車，在新竹市○區○○街演藝廳附近，趁路人謝竹春不
    及防備之際，自謝竹春左後側搶奪謝竹春揹於左肩之手提包
    1只（內有皮夾1只、皮包1袋、CANCON廠牌數位相機1台、記
    事本2本、信用卡6張、金融提款卡1張、自用小客車駕照1張
    、健保卡 1張、鑰匙2把、國賓飯店餐券2張、現金新臺幣【
    下同】 5,014元），得手後旋即騎車逃離現場，嗣甲○○因
    另案羈押於臺灣新竹看守所，經警借詢時，於犯罪未被發覺
    前，主動向新竹市警察局第三分局警員坦認上開搶奪犯行，
    表示願意接受裁判，而會同警員前往新竹市○○路某處起出
    上開現金5,000元之外之物，始悉上情（機車及現金5,000元
    之外之物均已發還被害人）。
三、案經新竹市警察局第一分局、新竹市警察局第三分局報告臺
    灣新竹地方法院檢察署檢察官偵查起訴及移送併辦。
    理  由
一、本件被告甲○○所犯竊盜、搶奪罪，均非死刑、無期徒刑、
    最輕本刑為 3年以上有期徒刑之罪，被告於本院準備程序進
    行中，就被訴事實為有罪之陳述，經本院認合於刑事訴訟法
    第273條之1第1項之規定，裁定進行簡式審判程序。
二、上開事實迭據被告甲○○於警詢、偵查及本院行準備程序暨
    審理中坦承不諱，復據被害人邱智聖、謝竹春於警詢時陳述
    在卷，此外，復有贓物認領保管單 2紙附卷足憑。足認被告
    之自白，應與事實相符，堪予採信，本件事證明確，被告犯
    行堪以認定，應依法論科。
三、論罪：
    又刑法及刑法施行法業於95年7月1日修正施行，而被告行為
    時已在前揭修法施行之後，故本案應無新舊法比較之問題，
    應逕依修正後之規定予以論處，先此敘明。核被告所為係犯
    刑法第320條第1項之竊盜罪、第325條第1項之搶奪罪。被告
    所犯上開2罪間，犯意不同、構成要件有別，應分論併罰。
四、科刑：
    被告有詳如事實欄一所示之前科紀錄，有臺灣高等法院被告
    前案紀錄表1份在卷可憑，其於徒刑執行完畢5年內故意再犯
    本件有期徒刑以上之罪，應依法加重其刑。又被告於搶奪犯
    行未被發覺前，主動向新竹市警察局第三分局警員坦認上開
    搶奪犯行，表示願意接受裁判，應得依刑法第62條前段關於
    自首之規定，減輕其刑，並依法先加重後減輕之。爰審酌被
    告素行非佳，前有多次竊盜及搶奪前科紀錄，年輕力壯，不
    思正途營生，竟冀望不勞而獲，顯見其漠視他人財產權益，
    對社會財產之秩序危害甚大，且對被搶奪之婦女產生莫大之
    恐懼，惟念其自警詢、偵查中乃至本院審理時均坦承犯行不
    諱，犯後態度尚稱良好等一切情狀，分別量處如主文所示之
    刑，並定其應執行之刑。至被告竊取邱智聖所使用之車牌號
    碼HPW- 689號重型機車所用之機車鑰匙並未扣案，業經被告
    丟棄等情，業據被告供述在卷，為免將來執行之困難，爰不
    予宣告沒收。又扣案之安全帽 1頂係被告所有供平日駕駛機
    車使用，亦據被告陳明在卷，上開扣案物品既非供被告犯罪
    所用，爰亦不予宣告沒收，附此敘明。
五、至公訴人移送併案部分（97年度偵字第2814號），係被告於
    97年 2月22日11時許，在新竹市○區○○○路某處，以自備
    機車鑰匙竊取邱智聖所使用停放該處之車牌號碼為 HPW-689
    號重型機車，公訴人認被告該次竊盜案件，與本案竊盜部分
    為事實上同一案件，而移送本院併案處理。經查，被告該次
    竊盜犯行之時間、地點、被害人、竊得財物均與本案竊盜部
    分相同，是本院認移送併案部分與本案竊盜部分為單純一罪
    之同一案件，本院予以審酌如上，附此敘明。
六、據上論斷，應依刑事訴訟法第273條之1第1 項、第299條第1
    項前段，刑法第320條第1項、第325條第1項、第47條第1項
    、第62條前段、第51條第1項第5款，刑法施行法第1條之1第
    1項、第2項前段，判決如主文。
本案經檢察官鄒茂瑜到庭執行職務。
中    華    民    國    97    年    7     月    8     日
                  刑事第一庭    法  官  楊數盈
以上正本證明與原本無異。
如不服本判決應於收受本判決後10日內向本院提出上訴書狀，上
訴書狀應敘述具體理由。上訴書狀未敘述上訴理由者，應於上訴
期間屆滿後20日內補提理由書狀於本院 (均須按他造當事人之人
數附繕本 )「切勿逕送上級法院」。
                                書記官  謝國聖
中    華    民    國    97    年    7     月    8     日
附錄法條：
中華民國刑法第320條
意圖為自己或第三人不法之所有，而竊取他人之動產者，為竊盜
罪，處5 年以下有期徒刑、拘役或5 百元以下罰金。
意圖為自己或第三人不法之利益，而竊佔他人之不動產者，依前
項之規定處斷。
前二項之未遂犯罰之。
中華民國刑法第325條
意圖為自己或第三人不法之所有，而搶奪他人之動產者，處6 月
以上5 年以下有期徒刑。
因而致人於死者，處無期徒刑或7 年以上有期徒刑，致重傷者，
處3 年以上10年以下有期徒刑。
第 1 項之未遂犯罰之。


司法院資訊處製作；財團法人民間司法改革基金會備份。
